【裁判字號】    92,交訴,4
【裁判日期】    920521
【裁判案由】    公共危險
【裁判全文】
臺灣士林地方法院刑事判決                            九十二年度交訴字第四號
    公  訴  人  臺灣士林地方法院檢察署檢察官
    被      告  乙○○
    選任辯護人  吳伯昆律師
右列被告因公共危險案件，經檢察官提起公訴（九十一年度偵字第九九三三號），本
院判決如左：
    主  文
乙○○駕駛動力交通工具肇事致人受傷而逃逸，處有期徒刑柒月，緩刑年。
    事  實
一乙○○於民國九十一年九月五日二十二時許，駕駛車號七Ａ─六二二○號自用小客
  車，沿台北市○○區○○街二段由北向南行駛，於同日二十二時十五分許，行近西
  安街與立農街一八七巷交岔路口時，乙○○原欲右轉立農街一八七巷內，於轉彎時
  其右後車輪上方車身擦撞到與其併行在其右後方由丙○○騎乘之ＧＲ九─四五七號
  機車車頭，致丙○○人車倒地，受有左手肘擦傷、左腰擦傷併挫傷、左膝擦傷之傷
  害（過失傷害部分業據丙○○撤回告訴，而由檢察官為不起訴處分）。乙○○於肇
  事後，明知該事故足以使人受傷，竟迅即將原欲右彎之自小客車拉直，沿西安街二
  段由北往南加速駕車逃逸，經目擊證人甲○○抄得其車號，而循線查獲。
二案經被害人丙○○訴由台北市政府警察局北投分局報請台灣士林地方法院檢察署檢
  察官偵查起訴。
    理  由
一訊據被告乙○○，固不否認於前開時日，駕駛車號七Ａ─六二二○號自用小客車行
  經台北市○○街與立農街一八七巷交岔口等情不諱，惟矢口否認上開犯行，辯稱：
  當天係颱風天，路況不佳，伊專心開車，根本不知發生車禍，又伊非右轉至立農街
  一八七巷，而係右轉至立農街二五七巷云云，辯護人則為被告之利益辯稱：(一)以告
  訴人丙○○均為身體左側受傷，及二車之撞擊點，可推出告訴人車與被告之車擦撞
  後順勢向左滑下，以此撞擊及倒地方式，根本不可能有極大之聲響，證人甲○○證
  稱：有極大之聲響等語，顯然不實。(二)車禍發生時，告訴人在被告之後方，是本件
  車禍之發生，應係後車之告訴人未保持安全間距，若被告知有車禍應會下車查看求
  償，豈會駕車離開等語，惟查：
  (一)被告並不否認於九十一年九月五日二十二時十五分許，駕駛車號七Ａ─六二二○
    號自用小客車，沿台北市○○區○○街二段由北向南行駛，行經西安街與立農街
    一八七巷交岔路口後，仍沿西安街二段北向南行駛，行至西安街二段與立農街二
    五七巷時，右轉立農街二五七巷等情，堪認被告於車禍時，確駕駛車號七Ａ─六
    二二○號自用小客車行經西安街二段與立農街一八七巷口。
  (二)次查被告駕駛之前開車號自小客車，於九十一年九月五日二十二時十五分許，在
    西安街二段與立農街一八七巷口處，與丙○○騎乘之ＧＲ九─四五七號機車發生
    擦撞等情，業據目擊證人甲○○於警訊、偵查及本院中述明，再經比對告訴人丙○○機車與被告七Ａ─六二二○號自小客車，及參酌告訴人所述車禍之撞擊點，
    堪認本件車禍發生之撞擊點為告訴人之機車前車頭，及被告之自小客車右後車輪
    上方車身處，此有照片數幀及本院九十二年四月七日勘驗筆錄在卷足稽。
  (三)另告訴人因本件車禍，受有如事實欄所述之傷害一情，有財團法人振興復健醫學
    中心診斷證明書一份在卷可參。
  (四)依上諸點，堪認被告確於前開時地駕車與告訴人騎乘之機車發生擦撞，並致告訴
    人受傷無訛。
  (五)再查告訴人指訴稱：車禍發生前，與被告所駕駛之車併行，到立農街口時被告做
    一右轉的動作，才會擦撞到我，撞到我之後，被告又拉直直行，撞擊時聲音很大
    ，之後我就人車倒地等語，核與目擊證人甲○○於警訊中證稱：於九十一年九月
    五日二十二時十五分許，我從唭哩岸捷運站下車走到西安街二段與立農街一八七
    巷口等紅燈時，見七Ａ─六二二○號自用小客車與ＧＲ九─四五七號機車發生碰
    撞，該自小客車駕駛完全沒有下車救護並且加速由北往南逃逸等語（偵卷第十六
    頁、第二四頁），於偵查中證稱：當天小客車是蛇行加速離開，：：，當時在場
    有十幾個人，有人告訴我那部車要右轉，因為撞到人所以不敢右轉才蛇行走了，
    但這不是我看到的情形，我不敢這麼說，我只看到他蛇行走了（偵卷第四七頁）
    ，於本院結證稱：聽到車禍之碰撞聲，很大聲，我站的位置離車禍位置拉直線約
    十公尺左右，看被告車的樣子好像要右轉一八七巷，不知為何沒轉，之後被告就
    把車拉直，由北投往台北方向走，也就是北往南在我面前由西安街二段直行而去
    。於警訊及偵查中所稱之「加速逃逸」，是指被告本來有要彎的動作，在彎時我
    看到他減速，但拉直後，他就加速開走。於檢察官處所講之「蛇行」，是指被告
    好像要右轉，但卻又拉直，直行離開等語（見本院九十二年三月五日訊問筆錄）
    相符。
  (六)復查被告所駕駛之七Ａ─六二二○號自用小客車右後車輪上方車身處與告訴人騎
    乘之ＧＲ九─四五七號機車碰撞，被告之自小客車碰撞處並有凹痕及擦痕等情，
    有本院勘驗筆錄、照片附卷可參，以此碰撞之跡象，二車擦撞時，應有發出聲響
    。而告訴人及在距車禍發生地拉直線十公尺處之證人甲○○均陳稱：車禍發生時
    ，有發出很大之碰撞聲等語，已如前述。查本件車禍發生時，既發出極大之碰撞
    聲，在距車禍發生地拉直線十公尺處之證人甲○○能聽到碰撞聲，被告實無聽不
    到之理。
  (七)另查肇事處之台北市○○街○段為二車道，一個車道寬約勉強可併行二部自小客
    車，另西安街二段為筆直之道路等情，業據本院勘驗屬實，製有勘驗筆錄，並據
    證人甲○○證述在卷。查西安街二段一車道寬約勉強可併行二部自小客車，是被
    告之自小客車與告訴人之機車併行時，應仍有相當之空間，且該道路為筆直之道
    路，被告若原係要直行而非要右轉，當無一直向右靠向告訴人機車之理？被告原
    應係要右轉無誤。查被告原要右轉，於與告訴人之機車發生車禍後，迅即拉直，
    直行沿西安街二段而去，應係知發生車禍，若繼續右轉，其車尾仍會擦撞告訴人
    ，為與撞擊之告訴人機車分離，而速調整方向盤，直行而去。
  (八)被告與辯護人雖一再質疑證人甲○○證言之可信性，然查證人甲○○並不認識被
    告，亦不認識告訴人，與其等亦無仇恨等情，已據證人甲○○、告訴人陳明，被
    告亦自承與甲○○素不相識。查甲○○僅為偶一路過該處，適見車禍發生之人，
    其自無編撰誣陷被告之理。況告訴人與被告間就本件車禍於偵查中已和解，過失
    傷害部分並據告訴人撤回告訴（均具告訴人於偵查中陳明），告訴人亦無勾串證
    人甲○○陷害被告之理。被告與辯護人空言質疑證人甲○○證詞之證明力，核屬
    無據。
  (九)綜上所述，堪認被告駕車於上開時地與告訴人騎乘之機車發生車禍，被告知之，
    仍於車禍後駕車逃逸，被告辯稱不知發生車禍云云顯係卸責之詞，不足採信，其
    肇事逃逸之犯行堪以認定。事證明確，應依法論科。
二核被告所為，係犯刑法第一百八十五條之四肇事逃逸罪。爰審酌被告並無前科，素
  行尚佳（此有臺灣高等法院檢察署刑案紀錄簡覆表可查），及其犯罪之動機、目的
  、嗣已與告訴人就過失傷害部分成立和解，賠償其所受之損害，及犯後態度等一切
  情狀，量處如主文所示之刑。又被告前未曾受有期徒刑以上刑之宣告，有臺灣高等
  法院檢察署刑案紀錄簡覆表可證，因一時失慮，偶罹刑典，事後亦與告訴人成立和
  解，賠償告訴人所受之損害，經此偵審程序，及刑之宣告後，應知警惕而無再犯之
  虞，本院因認暫不執行其刑為當，予以宣告緩刑三年，用啟自新。
三據上論斷，應依刑事訴訟法第二百九十九條第一項前段，刑法第一百八十五條之四
  、第七十四條第一款，判決如主文。
本案經檢察官林聰良到庭執行職務。
中      華      民      國     九十二      年     五     月    二十一   日
                                       臺灣士林地方法院刑事第一庭
                                           法  官  江  翠  萍
右正本證明與原本無異。
如不服本判決，應於判決送達後十日內，向本院提出上訴狀。
                                           書記官  范  淑  芬
中      華      民      國     九十二      年     五     月    二十三   日
附錄本案論罪科刑法條全文
中華民國刑法第一百八十五條之四：
  駕駛動力交通工具肇事，致人死傷而逃逸者，處六月以上五年以下有期徒刑。


司法院資訊處製作；財團法人民間司法改革基金會備份。
